Minutes et répertoires du notaire Félix François Georges BERTRAND, 6 août 1880 - 26 juin 1902 (étude VIII)
Archives nationales (France)
- Minutes de Félix François Georges BERTRAND, 6 août 1880 - 26 juin 1902; MC/ET/VIII/1834 - MC/ET/VIII/2060
  - Minutes. 1892, décembre, décembre 1892; MC/ET/VIII/1934
    Ancienne cotation CAC Fontainebleau: 19870136/15
  - Minutes. 1893, janvier, janvier 1893; MC/ET/VIII/1935
    Ancienne cotation CAC Fontainebleau: 19870136/16
  - Minutes. 1893, février - mars, février - mars 1893; MC/ET/VIII/1936
    Ancienne cotation CAC Fontainebleau: 19870136/17
  - Minutes. 1893, avril, avril 1893; MC/ET/VIII/1937
    Ancienne cotation CAC Fontainebleau: 19870136/18
  - Minutes. 1893, mai, mai 1893; MC/ET/VIII/1938
    Ancienne cotation CAC Fontainebleau: 19870136/19
  - Minutes. 1893, juin, juin 1893; MC/ET/VIII/1939
    Ancienne cotation CAC Fontainebleau: 19870136/20
  - Minutes. 1893, juillet - août, juillet - août 1893; MC/ET/VIII/1940
    Ancienne cotation CAC Fontainebleau: 19870136/21
  - Minutes. 1893, septembre - octobre, septembre - octobre 1893; MC/ET/VIII/1941
    Ancienne cotation CAC Fontainebleau: 19870136/22
  - Minutes. 1893, novembre - décembre, novembre 1893 - décembre 1893; MC/ET/VIII/1942
    Ancienne cotation CAC Fontainebleau: 19870136/23
  - Minutes. 1894, janvier - février, janvier - février 1894; MC/ET/VIII/1943
    Ancienne cotation CAC Fontainebleau: 19870136/24
  - Minutes. 1894, mars, mars 1894; MC/ET/VIII/1944
    Ancienne cotation CAC Fontainebleau: 19870136/25
  - Minutes. 1894, avril - mai, avril - mai 1894; MC/ET/VIII/1945
    Ancienne cotation CAC Fontainebleau: 19870136/26
  - Minutes. 1894, juin - juillet, juin - juillet 1894; MC/ET/VIII/1946
    Ancienne cotation CAC Fontainebleau: 19870136/27
  - Minutes. 1894, août - octobre, août - octobre 1894; MC/ET/VIII/1947
    Ancienne cotation CAC Fontainebleau: 19870136/28
  - Minutes. 1894, novembre, novembre 1894; MC/ET/VIII/1948
    Ancienne cotation CAC Fontainebleau: 19870136/29
  - Minutes. 1894, décembre, décembre 1894; MC/ET/VIII/1949
    Ancienne cotation CAC Fontainebleau: 19870136/30
  - Minutes. 1895, janvier, janvier 1895; MC/ET/VIII/1984
  - Minutes. 1895, février, février 1895; MC/ET/VIII/1985
  - Minutes. 1895, mars, mars 1895; MC/ET/VIII/1986
  - Minutes. 1895, avril, avril 1895; MC/ET/VIII/1987
  - Minutes. 1895, mai, mai 1895; MC/ET/VIII/1988
  - Minutes. 1895, juin, juin 1895; MC/ET/VIII/1989
  - Minutes. 1895, juillet, juillet 1895; MC/ET/VIII/1990
  - Minutes. 1895, août - septembre, août - septembre 1895; MC/ET/VIII/1991
  - Minutes. 1895, octobre, octobre 1895; MC/ET/VIII/1992
  - Minutes. 1895, novembre, novembre 1895; MC/ET/VIII/1993
  - Minutes. 1895, décembre, décembre 1895; MC/ET/VIII/1994
  - Minutes. 1896, janvier - février, janvier - février 1896; MC/ET/VIII/1995
  - Minutes. 1896, mars, mars 1896; MC/ET/VIII/1996
  - Minutes. 1896, avril, avril 1896; MC/ET/VIII/1997
  - Minutes. 1896, mai, mai 1896; MC/ET/VIII/1998
  - Minutes. 1896, juin, juin 1896; MC/ET/VIII/1999
  - Minutes. 1896, juillet, juillet 1896; MC/ET/VIII/2000
  - Minutes. 1896, août - septembre, août - septembre 1896; MC/ET/VIII/2001
  - Minutes. 1896, octobre - novembre, octobre - novembre 1896; MC/ET/VIII/2002
  - Minutes. 1896, décembre, décembre 1896; MC/ET/VIII/2003
    Attention: certains actes ont été constatés manquants.
    - Dépôt judiciaire des testament et codicille olographes de Cécile Charlotte Furtado, veuve de Beer Charles Heine, propriétaire, officier de la Légion d'honneur, domiciliée rue de Monceau, n°28, décédée au château de Rocquencourt (Seine-et-Oise), le 10 décembre 1896., MC/ET/VIII/2003
      Attention: l'original de l'acte est manquant (déficit constaté en mai 2021).
      Acte signalé par le personnel du Minutier central des notaires de Paris.
      Date de création de la notice: 2021 (F. Chancerel)
      Furtado, Cécile; Rocquencourt (Yvelines); testament; dépôt de pièces
    - Dépôt judiciaire des testament et codicilles olographes de Cécile Charlotte Furtado, veuve de Beer Charles Heine, propriétaire, officier de la Légion d'honneur, domiciliée rue de Monceau, n°28, décédée au château de Rocquencourt (Seine-et-Oise), le 10 décembre 1896., 22 décembre 1896; MC/ET/VIII/2003
  - Minutes. 1897, janvier, janvier 1897; MC/ET/VIII/2004
  - Minutes. 1897, février, février 1897; MC/ET/VIII/2005
  - Minutes. 1897, mars, mars 1897; MC/ET/VIII/2006
  - Minutes. 1897, avril, avril 1897; MC/ET/VIII/2007
  - Minutes. 1897, mai, mai 1897; MC/ET/VIII/2008
  - Minutes. 1897, juin, juin 1897; MC/ET/VIII/2009
  - Minutes. 1897, juillet, juillet 1897; MC/ET/VIII/2010
  - Minutes. 1897, août, août 1897; MC/ET/VIII/2011
  - Minutes. 1897, septembre - octobre, septembre - octobre 1897; MC/ET/VIII/2012
  - Minutes. 1897, novembre, novembre 1897; MC/ET/VIII/2013
  - Minutes. 1897, décembre, décembre 1897; MC/ET/VIII/2014
  - Minutes. 1898, janvier, janvier 1898; MC/ET/VIII/2015
  - Minutes. 1898, février, février 1898; MC/ET/VIII/2016
  - Minutes. 1898, mars, mars 1898; MC/ET/VIII/2017
  - Minutes. 1898, avril, avril 1898; MC/ET/VIII/2018
  - Minutes. 1898, mai, mai 1898; MC/ET/VIII/2019
  - Minutes. 1898, juin, juin 1898; MC/ET/VIII/2020
  - Minutes. 1898, juillet, juillet 1898; MC/ET/VIII/2021
  - Minutes. 1898, août, août 1898; MC/ET/VIII/2022
  - Minutes. 1898, septembre - octobre, septembre - octobre 1898; MC/ET/VIII/2023
  - Minutes. 1898, novembre - décembre, novembre - décembre 1898; MC/ET/VIII/2024
  - Minutes. 1899, janvier, janvier 1899; MC/ET/VIII/2025
  - Minutes. 1899, février, février 1899; MC/ET/VIII/2026
  - Minutes. 1899, mars, mars 1899; MC/ET/VIII/2027
  - Minutes. 1899, avril, avril 1899; MC/ET/VIII/2028
  - Minutes. 1899, mai, mai 1899; MC/ET/VIII/2029
  - Minutes. 1899, juin, juin 1899; MC/ET/VIII/2030
  - Minutes. 1899, juillet, juillet 1899; MC/ET/VIII/2031
  - Minutes. 1899, août - septembre, août - septembre 1899; MC/ET/VIII/2032
  - Minutes. 1899, octobre - novembre, octobre - novembre 1899; MC/ET/VIII/2033
  - Minutes. 1899, décembre, décembre 1899; MC/ET/VIII/2034
  - Minutes. 1900, janvier, janvier 1900; MC/ET/VIII/2035
  - Minutes. 1900, février, février 1900; MC/ET/VIII/2036
  - Minutes. 1900, mars, mars 1900; MC/ET/VIII/2037
  - Minutes. 1900, avril, avril 1900; MC/ET/VIII/2038
  - Minutes. 1900, mai, mai 1900; MC/ET/VIII/2039
  - Minutes. 1900, juin, juin 1900; MC/ET/VIII/2040
  - Minutes. 1900, juillet, juillet 1900; MC/ET/VIII/2041
  - Minutes. 1900, août - septembre, août - septembre 1900; MC/ET/VIII/2042
  - Minutes. 1900, octobre, octobre 1900; MC/ET/VIII/2043
  - Minutes. 1900, novembre, novembre 1900; MC/ET/VIII/2044
  - Minutes. 1900, décembre, décembre 1900; MC/ET/VIII/2045
  - Minutes. 1901, janvier, janvier 1901; MC/ET/VIII/2046
  - Minutes. 1901, février, février 1901; MC/ET/VIII/2047
  - Minutes. 1901, mars, mars 1901; MC/ET/VIII/2048
  - Minutes. 1901, avril, avril 1901; MC/ET/VIII/2049
  - Minutes. 1901, mai, mai 1901; MC/ET/VIII/2050
  - Minutes. 1901, juin, juin 1901; MC/ET/VIII/2051
  - Minutes. 1901, juillet - août, juillet - août 1901; MC/ET/VIII/2052
  - Minutes. 1901, septembre - octobre, septembre - octobre 1901; MC/ET/VIII/2053
  - Minutes. 1901, novembre, novembre 1901; MC/ET/VIII/2054
  - Minutes. 1901, décembre, décembre 1901; MC/ET/VIII/2055
  - Minutes. 1902, janvier, janvier 1902; MC/ET/VIII/2056
  - Minutes. 1902, février, février 1902; MC/ET/VIII/2057
  - Minutes. 1902, mars - avril, mars - avril 1902; MC/ET/VIII/2058
  - Minutes. 1902, mai, mai 1902; MC/ET/VIII/2059
  - Minutes. 1902, 1er juin - 24 juin, 1er juin - 24 juin 1902; MC/ET/VIII/2060
  - Société entre Marie Félix Ronger, veuve de Jean Joseph Laveissière, négociant en métaux, rue de la Verrerie, n° 58, Jean François Laveissière, fils aîné, et Guillaume Félix Laveissière, fils jeune., 18 mai 1846 - 27 juillet 1894; MC/ET/VIII/1950; minute volumineuse
    Suites jusqu'au 27 août 1894; actes passés successivement par-devant Émile Fould et Félix François Georges Bertrand.
  - Compagnie des chemins de fer du Midi et du canal latéral à la Garonne., 20 septembre 1852 - 20 mai 1896; MC/ET/VIII/1951; minute volumineuse
    Suites jusqu'au 20 mai 1896; actes passés successivement par-devant Émile Fould et Félix François Georges Bertrand.
  - Dépôt des statuts de la Société de crédit mobilier, place Vendôme, n° 15, par Georges Eugène Haussmann, baron, grand croix de la Légion d'honneur, membre de l'Institut, rue Boissy-d'Anglas, n° 12, et Nicolas Valentin de Latena, conseiller-maître honoraire à la cour des comptes, officier de la Légion d'honneur, rue de la Ferme-des-Mathurins, n° 21., 12 novembre 1871 - 8 mai 1899; MC/ET/VIII/1958; minute volumineuse
    Suites jusqu'au 8 mai 1899; actes passés successivement par-devant Émile Fould et Félix François Georges Bertrand.
  - Liquidation de la succession de Arsène Pierre André Deschamps, par Marie Stéphanie Dufresne, propriétaire, sa veuve, rue de Penthièvre, n° 2., 14 novembre 1880 - 25 novembre 1880; MC/ET/VIII/1963; minute volumineuse
    À la suite, approbation du 25 novembre 1880.
  - Dépôt des statuts de la Compagnie générale française et continentale d'éclairage, société anonyme dont le siège est situé rue Taitbout, n° 11, la compagnie ayant pour objet toutes les entreprises et opérations se rapportant à l'éclairage public et particulier tant par le gaz que par tous autres moyens., 9 mai 1881 - 12 septembre 1891; MC/ET/VIII/1964; minute volumineuse
    A la suite, divers actes jusqu'au 12 septembre 1891.
  - Dépôt des statuts de l'imprimerie "A. Bellier", établissement en nom collectif à l'égard d'Arsène Eugène Bellier, imprimeur, de Bordeaux (Gironde), domicilié rue Cabrol, n° 16, et en commandite à l'égard d'autres personnes sous la raison sociale "A. Bellier", dont le siège social est à Bordeaux, même adresse., 3 juin 1881; MC/ET/VIII/1965; minute volumineuse
  - Dépôt des statuts de la "Nouvelle compagnie immobilière", sise place Vendôme, n° 15, établis par Charles Wallut, propriétaire, rue de Rivoli, n° 210, et ayant pour objet la construction, l'exploitation, la vente et l'échange d'immeubles à Marseille (Bouches-du-Rhône) et partout en France., 26 août 1881 - 10 mars 1887; MC/ET/VIII/1966; minute volumineuse
    Plans en couleurs:
    1°) de terrains du vallon de la Fausse-Monnaie à Endoume (Bouches-du-Rhône) (1,50 m x 40 cm).
    2°) des terrains de la Joliette, du Lazaret et d'Arène (70 x 60 cm).
    À la suite, divers actes jusqu'au 10 mars 1887.
  - Compte de tutelle rendu par Charles Jean Crapelet, propriétaire, domicilié avenue de Messine, n° 18, à Charles Achille Fould, propriétaire, même adresse, majeur depuis le 10 août 1882., 14 août - 25 août 1882; MC/ET/VIII/1967; minute volumineuse
    Approbation du 25 août 1882.
  - État liquidatif de la succession d'Alexandre Frédéric Contour, demeurant rue des Halles, n° 9, par Lucie Victorine Milon sa veuve, et procès-verbal de lecture., 10 décembre 1883 - 5 juin 1888; MC/ET/VIII/1968; minute volumineuse
    À la suite, le 5 juin 1888, compte d'exécution.
  - État liquidatif de la société d'acquêts d'entre Victor Eugène Durand, chevalier de la Légion d'honneur, pasteur de l'église réformée et Julie Auguste Dassier son épouse, et de la succession de cette dernière, décédée le 21 avril 1887, rue de Presbourg, n° 8., 16 janvier 1888 - 27 août 1899; MC/ET/VIII/1969; minute volumineuse
    Du même jour, procès-verbal de lecture de l'état liquidatif. À la suite, le 27 août 1899, compte d'exécution.
  - État liquidatif des sociétés d'acquêts et succession de Fernand Raoul Raoul-Duval, demeurant rue François 1er, n° 53 ,décédé le 2 février 1892 par Henriette Marie Dassier, sa veuve., 5 décembre 1892 - 21 mars 1894; MC/ET/VIII/1970; minute volumineuse
    Suites jusqu'au 21 mars 1894.
  - Société des constructions mécaniques du Midi de la Russie., 18 mai 1895 - 14 mai 1901; MC/ET/VIII/1971; minute volumineuse
    Actes à la suites jusqu'au 14 mai 1901.
  - Société industrielle et métallurgique du Caucase., 12 décembre 1897 - 4 août 1905; MC/ET/VIII/1972; minute volumineuse
    Actes à la suites jusqu'au 4 août 1905.
  - Société des hauts fourneaux, forges et aciéries de Pompey (Meurthe-et-Moselle)., 30 décembre 1897 - 16 mars 1906; MC/ET/VIII/1973; minute volumineuse
    Tome I: actes du 30 décembre 1897 au 5 janvier 1899.
    Tome II: actes du 3 janvier 1900 au 16 mars 1906, passés successivement par-devant Félix François Georges Bertrand et Louis Émile Rafin.
  - Société anonyme des hauts fourneaux, forges et aciéries de Pompey (Meurthe-et-Moselle)., 30 décembre 1897 - 3 janvier 1900; MC/ET/VIII/1974; minute volumineuse
    Tomes I et II: extraits transcrits des statuts, 30 décembre 1897.
    Tome III: établissement de propriété, 3 janvier 1900.
  - Société anonyme des hauts fourneaux, forges et aciéries de Pompey (Meurthe-et-Moselle)., 30 décembre 1897 - 16 mars 1906; MC/ET/VIII/1975; minute volumineuse
    Tomes I et II: titres de propriété.
    Actes à la suite, passés successivement par-devant Félix François Georges Bertrand et Louis Émile Rafin, jusqu'au 16 mars 1906.
  - Société anonyme des hauts fourneaux, forges et aciéries de Pompey (Meurthe-et-Moselle)., 30 décembre 1897 - 16 mars 1906; MC/ET/VIII/1976; minute volumineuse
    Tomes III et IV: titres de propriété.
  - Société des usines du Boug (Russie)., 7 juin 1900 - 14 mai 1901; MC/ET/VIII/1977; minute volumineuse
    Actes à la suite jusqu'au 14 mai 1901.
  - État liquidatif de la succession de Louis Antoine Stern et Marie Ernesta de Hierschel, sa veuve en premières noces, demeurant rue du Faubourg Saint-Honoré, n°68., 19 juillet 1900 - 10 mai 1901; MC/ET/VIII/1978; minute volumineuse
    Acte déclassé remis par l'office notarial en 2014.
    Actes à la suite jusqu'au 10 mai 1901.
  - Société entre Jean Auguste Marc, artiste peintre et Alexandre Mendel, manufacturier demeurant à Amsterdam, afin de faciliter la transmission de propriété du journal hebdomadaire publié le samedi "L'illustration", en la fractionnant par action., 11 mai 1860 - 22 mars 1892; MC/ET/VIII/1979; minute volumineuse
    Actes à la suite jusqu'au 22 mars 1892 (délibérations, dépôts de pièces etc.) et passés successivement par-devant Émile Fould et Félix François Georges Bertrand.
    statuts; acte de société; presse écrite; Marc, Jean Auguste; Mendel, Alexandre; peintre; chef d'entreprise
  - Dépôt des statuts de la compagnie d'assurances contre l'incendie "L'Union"., 17 mars 1876 - 2 septembre 1925; MC/ET/VIII/1980; minute volumineuse
    Actes à la suite jusqu'au 2 septembre 1925 (délibérations, dépôts de pièces etc.) et passés successivement par-devant Émile Fould et Félix François Georges Bertrand.
    statuts; assurance
  - Dépôt des statuts de la "Société de papeterie. Usine de Ballancourt"., 10 janvier 1882 - 3 octobre 1935; MC/ET/VIII/1981; minute volumineuse
    Actes à la suite jusqu'au 3 octobre 1935 (dépôts de pièces, de délibérations etc.) et passés successivement par-devant Félix François Georges Bertrand, Louis Émile Rafin et Roger Marie Joseph Jules Haizet.
    Ballancourt-sur-Essonne (Essonne); statuts; dépôt de pièces; industrie manufacturière
  - Dépôt des statuts et déclaration de souscription et de versement de la "Société d'Escaut et Meuse", ayant pour objet la fabrication de tubes et tuyaux en fer ou en acier de toutes sortes, l'exploitation de l'usine du Val-Benoît près de Liège (Belgique) ainsi que celle d'Anzin (Nord)., 28 août 1888 - 7 janvier 1941; MC/ET/VIII/1982; minute volumineuse
    Actes à la suite jusqu'au 7 janvier 1941 (dépôts de pièces, de délibérations, déclaration de souscription et de versement etc.) et passés successivement par-devant Félix François Georges Bertrand, Louis Émile Rafin et Roger Marie Joseph Jules Haizet.
    statuts; dépôt de pièces; métallurgie; Anzin (Nord); Belgique
  - Dépôt des statuts et déclaration de souscription et de versement de la société "La nouvelle Gallia", ayant pour objet la fabrication et la vente de toutes espèces de bière, petites, doubles ou supérieures, la prise en location avec faculté d'achat de l'usine à usage de brasserie sise 16 et 18 rue de la Voie Verte et connue sous la dénomination "Gallia"., 13 janvier 1890 - 22 février 1937; MC/ET/VIII/1983; minute volumineuse
    Le siège de la société est établi rue de la Voie Verte, n°16 et 18; actes à la suite jusqu'au 22 février 1937 (dépôts de pièces de publication, de procès-verbaux, de délibérations, déclaration de souscription et de versement etc.) et passés successivement par-devant Félix François Georges Bertrand, Louis Émile Rafin et Roger Marie Joseph Jules Haizet.
    statuts; dépôt de pièces; agroalimentaire; Voie-Verte (rue de la)
- Répertoires de Félix François Georges BERTRAND, 1er mai 1874 - 22 septembre 1904; MC/RE/VIII/25 - MC/RE/VIII/31
  - Répertoire. 1874, 1er mai - 1881, 8 novembre, 1er mai 1874 - 8 novembre 1881; MC/RE/VIII/25
    Répertoire des notaires Émile Fould (1er mai 1874 - 5 août 1880) et Félix Bertrand (6 août 1880 - 8 novembre 1881).
    Informations concernant le classement et la cotation:
    Le niveau inférieur de description, quand il existe, correspond aux mentions d'actes contenues dans le répertoire. Parmi celles-ci, certaines peuvent y être décrites, de manière plus ou moins détaillée. Pour consulter l'acte proprement dit, il convient de rechercher la cote au niveau des articles (registre ou liasse) des minutes du notaire (cote de type 'MC/ET').
    - Vente par la société civile de la propriété à Paris, rue du Sentier, n° 24, à la compagnie d'assurances Vie humaine L'Union, rue de la Banque, n° 15, d'une maison, rue du Sentier, n° 24, prix 1420000 francs., 22 juin 1881
      Attention: la cote de répertoire (de type 'MC/RE') ne permet pas de consulter la minute de l'acte. ll convient de rechercher la cote de la minute (de type 'MC/ET') au niveau des articles (registre ou liasse) de minutes du notaire.
      L'accès aux images numérisées des pages du répertoire se fait au niveau de description supérieur (' Répertoire du notaire '), rubrique ' Consulter les archives numérisées associées'.
      Date de création de la notice: 2003
  - Répertoire. 1881, 8 novembre - 1886, 5 juillet, 8 novembre 1881 - 5 juillet 1886; MC/RE/VIII/26
  - Répertoire. 1886, 5 juillet - 1890, 19 juillet, 5 juillet 1886 - 19 juillet 1890; MC/RE/VIII/27
  - Répertoire. 1890, 21 juillet - 1894, 18 juillet, 21 juillet 1890 - 18 juillet 1894; MC/RE/VIII/28
  - Répertoire. 1894, 18 juillet - 1898, 2 juillet, 18 juillet 1894 - 2 juillet 1898; MC/RE/VIII/29
  - Répertoire. 1898, 2 juillet - 1901, 3 septembre, 2 juillet 1898 - 3 septembre 1901; MC/RE/VIII/30
  - Répertoire. 1901, 3 septembre - 1904, 22 septembre, 3 septembre 1901 - 22 septembre 1904; MC/RE/VIII/31
    Répertoire des notaires Félix Bertrand (3 septembre 1901 - 26 juin 1902) et Louis Émile Rafin (26 juin 1902 - 22 septembre 1904).